sl-SI: Vrsta konfiguracije rotorja: Freeza/Ice-Tech; Enodelna; Plavut morskega psa; Dvodelna plavajoča; Zračena; Valovita; Drugo
zh-CN: 刹车片结构类型: Freeza/Ice-Tech; 一体式; 鲨鱼鳍; 两片式浮动; 通风式; 波浪形; 其他
sv: Rotor – konstruktionstyp: Freeza/Ice-Tech; Endelad; Shark fin; Tvådelad flytande; Ventilerad; Wave; Övrigt
de: Rotorbauart: Freeza/Ice-Tech; Einteilig; Haifischflosse; Zweiteilig schwimmend; Belüftet; Wave; Sonstige
lt-LT: Rotoriaus konstrukcijos tipas: „Freeza“ / „Ice-Tech“; Vientisas; Ryklio peleko formos; Dviejų dalių plūduriuojantis; Vėdinamas; Banguotas; Kita
it: Tipo di costruzione del rotore: Freeza/Ice-Tech; Monopezzo; A pinna di squalo; Flottante a due pezzi; Ventilato; Wave; Altro
ja: ローター構造タイプ: Freeza / Ice-Tech; ワンピース; シャークフィン; ツーピースフローティング; ベンチレーテッド; ウェーブ; その他
bg-BG: Тип конструкция на ротора: Freeza/Ice-Tech; От една част; Акулова перка; От две части (плаващ); Вентилиран; Вълнообразен; Друго
nl: Type rotorconstructie: Freeza/Ice-Tech; Eendelig; Haaienvin; Tweedelig zwevend; Geventileerd; Wave; Overige
hu: Rotor szerkezeti típusa: Freeza / Ice-Tech; Egyrészes; Cápauszonyos; Kétrészes úszó; Hűtött; Hullámos; Egyéb
ro-RO: Tip de construcție a rotorului: Freeza/Ice-Tech; Dintr-o bucată; Aripioară de rechin; Flotant din două bucăți; Ventilat; Ondulat; Altele
en: Rotor construction type: Freeza/Ice-Tech; One-piece; Shark fin; Two-piece floating; Vented; Wave; Other
fi: Roottorin rakennetyyppi: Freeza / Ice-Tech; Yksiosainen; Hainevä; Kaksiosainen kelluva; Tuuletettu; Aalto; Muu
sk-SK: Typ konštrukcie rotora: Freeza/Ice-Tech; Jednodielny; Žraločia plutva; Dvojdielny plávajúci; Ventilovaný; Vlnitý; Iné
ko: 로터 구조 유형: 프리자/아이스-테크; 1피스; 샤크 핀; 2피스 플로팅; 벤티드; 웨이브; 기타
vi: Kiểu kết cấu roto: Freeza/Ice-Tech; Nguyên khối; Vây cá mập; Nổi hai phần; Có lỗ thông hơi; Lượn sóng; Khác
el: Τύπος κατασκευής ρότορα: Freeza/Ice-Tech; Ενός τεμαχίου; Πτερύγιο καρχαρία; Πλωτός δύο τεμαχίων; Αεριζόμενος; Κυματοειδής; Άλλο
zh-TW: 轉子結構類型: Freeza/Ice-Tech; 一體成型; 鯊魚鰭; 兩片式浮動; 通風; 波浪型; 其他
nb: Konstruksjonstype for rotor: Freeza / Ice-Tech; Endelt; Haifinne; Todelt flytende; Ventilert; Bølge; Annet
cs: Typ konstrukce rotoru: Freeza / Ice-Tech; Jednodílný; Žraločí ploutev; Dvoudílný plovoucí; Chlazený; Vlnitý; Jiné
da: Konstruktionstype for rotor: Freeza/Ice-Tech; I ét stykke; Hajfinne; Todelt flydende; Ventileret; Bølge; Andet
pt-PT: Tipo de construção do rotor: Freeza/Ice-Tech; Uma peça; Barbatana de tubarão; Flutuante de duas peças; Ventilado; Ondulado; Outro
pt-BR: Rotor, tipo de construção: Freeza/Ice-Tech; Peça única; Barbatana de tubarão; Flutuante em duas peças; Ventilado; Wave; Outro
tr: Rotor yapım tipi: Freeza/Ice-Tech; Tek parça; Köpek balığı yüzgeci; İki parça yüzer; Havalandırmalı; Dalga; Diğer
fr: Type de construction du rotor: Freeza/Ice-Tech; Monobloc; Aileron de requin; Flottant en deux parties; Ventilé; Ondulé; Autre
hr-HR: Konstrukcija rotora: Freeza / Ice-Tech; Jednodijelni; Peraja; Dvodijelni plivajući; S ventilacijom; Valoviti; Ostalo
es: Tipo de construcción del rotor: Freeza/Ice-Tech; De una pieza; Aleta de tiburón; Flotante de dos piezas; Ventilado; Ondulado; Otro
ru: Тип конструкции ротора: Freeza/Ice-Tech; Односоставной; Акулий плавник; Двухсоставной плавающий; Вентилируемый; Волнистый; Другое
pl: Typ konstrukcji wirnika: Freeza/Ice-Tech; Jednoczęściowy; Płetwa rekina (shark fin); Dwuczęściowy pływający; Wentylowany; Falisty (wave); Inny
th: ประเภทโครงสร้างใบพัด: Freeza/Ice-Tech; ชิ้นเดียว; ครีบฉลาม; สองชิ้นแบบโฟลตติ้ง; มีรูระบายอากาศ; ลายคลื่น; อื่นๆ